Minutes et répertoires du notaire François LE VASSEUR, juin 1582 - 9 janvier 1620 (étude XVI)
Archives nationales
- Minutes de François LE VASSEUR, juin 1582 - 9 janvier 1620; MC/ET/XVI/1 - MC/ET/XVI/37
  - Minutes. 1603, MC/ET/XVI/21; registre
    - Accord entre Étienne Dumonstier [frère de Côme], peintre et valet de chambre du roi et de la feue reine, et Guillaume Margonne, tous deux, demeurant rue des Quatre-Fils dans deux maisons joignantes, chargées ensemble de 4 l. de rente foncière envers Jacques Amelot, sieur de Carnetin et de Mauregard, conseiller au Parlement. Ils ont racheté cette rente à Amelot moyennant 120 l. et 16 l. pour les arrérages échus. Étant partagée par plusieurs propriétaires, ils s'en feront payer., 29 août 1603; MC/ET/XVI/21
      Documents du Minutier central concernant les peintres, sculpteurs et graveurs au XVIIe siècle (1600-1650), par Marie-Antoinette Fleury et Martine Constans, tome II [études XI à XX, 2445 actes], Paris, Archives nationales, 2010, notice n°733 (instrument de recherche imprimé dématérialisé, certaines notices sont plus détaillées dans la version intégrale accessible en ligne par la rubrique 'Autres instruments de recherche', voir contexte dans le Plan d’orientation général - Notaires de Paris, guides thématiques du Minutier).
    - Contrat de mariage entre maître Florent Millet, procureur en la Cour de parlement, demeurant rue des Menetriers, paroisse Saint-Josse, d'une part, et Marie Du Vivier, fille de noble homme, maître Michel Du Vivier, conseiller et élu pour le Roi en l'élection de Paris, demeurant rue Saint-Martin, paroisse Saint-Josse et de Claude Le Charon, demeurant rue Saint-Martin, paroisse Saint-Josse, d'autre part., 21 septembre 1603; MC/ET/XVI/21
      contrat de mariage; Ménétriers (rue des); Saint-Martin (rue); Du Vivier, Marie; Du Vivier, Michel; Le Charon, Claude; Millet, Florent; procureur de justice (Ancien Régime); percepteur
    - Contrat de mariage entre Étienne Preudon, maître jardinier, demeurant hors la porte Montmartre, paroisse Saint-Eustache, fils de Pierre Preudon, décédé, maître jardinier, et de Jeanne Courterel, d'une part, et Marguerite Rozi, veuve, demeurant Faubourg Saint-Honoré, veuve de Jean Montjay, maître jardinier, fille d'Étienne Rozi, maître jardinier, demeurant Faubourg Saint-Honoré et de Marie de Loudun, d'autre part., 27 septembre 1603; MC/ET/XVI/21
      La future demeure avec ses parents.
      contrat de mariage; Montmartre (faubourg); Saint-Honoré (faubourg); Courterel, Jeanne; Loudun, Marie de; Montjay, Jean; Preudon, Etienne; Preudon, Pierre; Rozi, Etienne; Rozi, Marguerite; jardinier
    - Testament d'Étienne Dumonstier, peintre et valet de chambre du roi, demeurant rue des Quatre-Fils, rédigé en état de maladie et non signé pour cause de son infirmité. Sépulture: dans l'église Saint-Jean-en-Grève, sa paroisse. Legs: 400 l. à François et Marguerite Duboys, frère et soeur, religieux et religieuse. Il veut que Marie Lesage, sa femme, soit tutrice de leur fils Pierre Dumonstier. À la suite: - Du même jour. Réduction du legs aux frère et soeur Duboys, à 150 l. - 1603, 17 octobre.- Réduction du legs à 60 l. Don au sieur Daucher, avocat au Parlement et subrogé tuteur de son fils, de 300 l. pour oeuvres pies qui ne seront révélées à personne [acte signé]., 27 septembre 1603; MC/ET/XVI/21
      Documents du Minutier central concernant les peintres, sculpteurs et graveurs au XVIIe siècle (1600-1650), par Marie-Antoinette Fleury et Martine Constans, tome II [études XI à XX, 2445 actes], Paris, Archives nationales, 2010, notice n°734 (instrument de recherche imprimé dématérialisé, certaines notices sont plus détaillées dans la version intégrale accessible en ligne par la rubrique 'Autres instruments de recherche', voir contexte dans le Plan d’orientation général - Notaires de Paris, guides thématiques du Minutier).
    - Contrat de mariage entre Henri Greslain, maître contrepointier tapissier, demeurant au bout du Pont Notre Dame, paroisse Saint-Jacques de la Boucherie, fils de Guillaume Greslain, décédé, maître cordonnier, et de Marguerite Du Coussay, d'une part, et Marie Rameau, fille de Guillaume Rameau, décédé, juré mouleur de bois, et d'honorable femme Marie Tiersonnier, demeurant rue de la Vannerie, paroisse Saint-Gervais, d'autre part., 29 septembre 1603; MC/ET/XVI/21
      Le futur habite en l'hôtel d'honorable homme Mathias d' Hergannes, tapissier du Roi.
      contrat de mariage; Notre-Dame (pont); Vannerie (rue de la); Du Coussay, Marguerite; Greslain, Guillaume; Greslain, Henri; Hergannes, Mathias d'; Rameau, Guillaume; Rameau, Marie; Tiersonnier, Marie; cordonnier; officier civil (Ancien Régime); tapissier
    - GRESLAIN (Henry) maître tapissier contrepointier; demeurant au bout du Pont N.D. § mariage de. .. avec Marie RONDEAU, 29 septembre 1603; MC/ET/XVI/21
      contrat de mariage; Greslain, Henry
    - VERAC (Martin) maître imprimeur § Don/on/ mutuelle entre Martin VERAC et Jehanne BERTHELOT son ep., 18 octobre 1603; MC/ET/XVI/21
      donation; Verac, Martin
    - Contrat de mariage entre Jean Godart, officier domestique de monsieur le duc de Nemours, demeurant hors la Porte de Bussy, Faubourg Saint-Germain des Prés, à l'Enseigne de l'Ecu de Pologne, d'une part, et Étiennette Bernier, veuve, demeurant rue Sainte-Croix de la Bretonnerie, veuve de Jean Du Four, praticien, d'autre part., 28 octobre 1603; MC/ET/XVI/21
      La future habite au logis de monsieur maître Jerome Crespin, conseiller au parlement;.
      Précisions sur les lieux: Paris--Buci (porte de, quartier); Paris--Saint-Germain (faubourg, enseigne de l'Ecu de Pologne)
      contrat de mariage; Nemours (Seine-et-Marne); Buci (porte de); Ecu de Pologne (enseigne de l'); Saint-Germain (faubourg); Sainte-Croix-de-la-Bretonnerie (rue); Bernier, Etiennette; Crespin, Jérôme; Du Four, Jean; Godart, Jean; Nemours, Henri de Savoie (1572-1632, duc de); employé de maison; juriste
    - Contrat de mariage entre maître Guillaume de La Boissière, Avocat au baillage de Gisors et contrôleur en l'élection de Gisors et de Pontoise, demeurant à Gisors, fils d'honorable homme Jean de La Boissière, décédé, marchand drapier, demeurant à Gisors et de Marguerite Jolly, d'une part, et Marie de Beausse, âgée de 25 ans et plus, fille de Robert de Beausse, bourgeois de Paris, marchand, demeurant rue Saint-Denis, paroisse Saint-Leu-Saint-Gilles et de Delphine Boucher, décédée, d'autre part., 8 novembre 1603; MC/ET/XVI/21
      contrat de mariage; Gisors (Eure); Saint-Denis (rue); Pontoise (Val-d'Oise); Beausse, Marie de; Beausse, Robert de; Boucher, Delphine; Jolly, Marguerite; La Boissière, Guillaume de; La Boissière, Jean de; avocat; contrôleur (Ancien Régime); négociant; commerçant
    - Contrat de mariage entre Oudard Court, âgé de 25 ans, maître potier d'étain, demeurant rue Petite Truanderie, paroisse Saint-Eustache, fils de Auguste Court, décédé, maître potier d'étain, et de Jeanne Langlois, d'une part, et Anne Du Pont, fille de Jacques Du Pont, décédé, marchand de vins, et de Charlotte Beauroy, demeurant rue Saint-Martin, paroisse Saint-Jacques-de-la-Boucherie, d'autre part., 30 novembre 1603; MC/ET/XVI/21
      contrat de mariage; Petite-Truanderie (rue de la); Saint-Martin (rue); Beauroy, Charlotte; Court, Auguste; Court, Oudard; Du Pont, Anne; Du Pont, Jacques; Langlois, Jeanne; commerçant; potier
    - Contrat de mariage entre Jean de Label, bourgeois de Paris, marchand drapier chaussetier, demeurant sous la Tonnellerie, paroisse Saint-Eustache, d'une part, et Marguerite Charles, fille d'honorable personne Gilles Charles, bourgeois de Paris, demeurant rue de Beaubourg, paroisse Saint-Nicolas-des-Champs et de Marie Dreuilly, décédée, d'autre part., décembre 1603; MC/ET/XVI/21
      contrat de mariage; Beaubourg (rue); Tonnellerie (piliers de la); Charles, Gilles; Charles, Marguerite; Dreuilly, Marie; Label, Jean de; négociant
  - Minutes. 1604, MC/ET/XVI/22; registre
    - LOTIN (Guillaume) seigneur de Charny conseiller au Parlement Commiss. aux Rep. du-Palais § Quitt. à Robert BOUETTE archidiacre archidiacre en l'égl. de Chartres de 9000 £. par rachat de 250 écus constituées le 9-4-1589 pard. LUSSON aud. LOTIN par Nicolas BRULART maître des Requêtes, chanoine de Chartres et autres, 4 février 1604; MC/ET/XVI/22
      quittance; Lotin, Guillaume
    - Contrat de mariage entre Jean Charles Bochart, écuyer, sieur de la Lande, demeurant rue du Roi de Sicile, paroisse Saint-Paul, d'une part, et Catherine Frenicle, fille de noble personne Léon Frenicle, maître receveur, demeurant rue du Temple, paroisse Saint-Nicolas-des-Champs et de Catherine de Sainctot, d'autre part., 15 février 1604; MC/ET/XVI/22
      contrat de mariage; Roi-de-Sicile (rue du); Temple (rue du); Bochart, Jean Charles; Frenicle, Catherine; Frenicle, Léon; Sainctot, Catherine de; comptable
    - Contrat de mariage de Jean Millereau, âgé de plus de 25 ans [signe avec une tête d'ange], maître peintre, fils des feus Jean Millereau, maître peintre à Châtillon-sur-Seine, et Marguerite Chaumouneau, avec Marthe Poirier, fille de feu Étienne Poirier, sergent à verge au Châtelet, et Denise Lemaire, tous demeurant rue des Écrivains. Régime: communauté. Dot: la garniture d'une chambre avec lit, buffet, table, placets, coffre de bahut, linge, vaisselle, deux robes et autres vêtements d'une valeur de 300 l. Douaire: 300 l. ou douaire coutumier., 17 février 1604; MC/ET/XVI/22
      Documents du Minutier central concernant les peintres, sculpteurs et graveurs au XVIIe siècle (1600-1650), par Marie-Antoinette Fleury et Martine Constans, tome II [études XI à XX, 2445 actes], Paris, Archives nationales, 2010, notice n°1582 (instrument de recherche imprimé dématérialisé, certaines notices sont plus détaillées dans la version intégrale accessible en ligne par la rubrique 'Autres instruments de recherche', voir contexte dans le Plan d’orientation général - Notaires de Paris, guides thématiques du Minutier).
    - SEGUIER (Pierre) sr de Saint-Cyr Cons. du Pt § Promesse faite à Pierre SEGUIER par Nic S. son frère conseiller au Parlement de l'acquitter de la promesse et oblig. qu'il a faite avec Nicolas son frère envers Ja. AMELOT sr de Carnetier, conseiller au Parlement de 650 L de rentes pour les causes mentionnées au contrat par Pierre SEGUIER REPERANT en l'année 1600, 22 février 1604; MC/ET/XVI/22
      Seguier, Pierre
    - VIMEUR de ROCHAMBEAU § Quitt. par le procureur de René V. écuyer seigneur de R. et René V. écuyer seigneur de R. son fils, 27 février 1604; MC/ET/XVI/22
      quittance
    - RAPONEL (Marie) Vve de Jean GASSOT Procureur au Pt r. des Petits-Champs paroisse Saint-Médéric § Testament, 6 mars 1604; MC/ET/XVI/22
      testament; Raponel, Marie
    - Titre-nouvel par Jean de La Motte, violon ordinaire de la chambre du roi, maître baladin de sa grande écurie, demeurant rue de la Coutellerie, sur une maison, jardin, terres et vignes, à Clichy-la-Garenne, chargés envers le président Rebours de 50 livres de rente., 16 mars 1604; MC/ET/XVI/22
      Documents du Minutier central concernant l'histoire de la musique (1600-1650), par Madeleine Jurgens, tome II [études XI à XX, 1900 actes], Paris, Archives nationales, 1974, p. 220 (instrument de recherche imprimé dématérialisé, certaines notices sont plus détaillées dans la version intégrale accessible en ligne par la rubrique 'Autres instruments de recherche', voir contexte dans le Plan d’orientation général - Notaires de Paris, guides thématiques du Minutier).
    - DOREURS DAMASQUINEURS sur fer fonte cuivre laiton (communauté des) § Délibération pour réduire à l'avenir le nombre croissant des doreurs damasquineurs, 31 mars 1604; MC/ET/XVI/22
    - Contrat de mariage entre Denis Hureau, marchand fripier, demeurant rue Maubué, paroisse Saint-Médéric, fils de Denis Hureau, marchand fripier, et de Marie Paulmier, d'une part, et Françoise Mery, fille de Jacques Mery, décédé, marchand fripier, et de Marguerite Josselin, demeurant à Pirouette-en-Therouenne, d'autre part., 5 avril 1604; MC/ET/XVI/22
      contrat de mariage; Maubuée (rue); Pirouette-en-Thérouenne (rue); Hureau, Denis; Josselin, Marguerite; Mery, Françoise; Mery, Jacques; Paulmier, Marie; brocanteur
    - CHOISEUL (famille de) § Transaction, 21 avril 1604; MC/ET/XVI/22
    - HERBANNES (M. d') tapissier et garde des meubles du Roi § Constitution de rentes par..., 30 avril 1604; MC/ET/XVI/22
      constitution de rente; Herbannes, M. d'
    - Contrat de mariage entre Étienne Poullain, charpentier de la Grande Coignée, demeurant rue du Temple, paroisse Saint-Nicolas-des-Champs, fils de Guillaume Poullain, décédé, maître charpentier, d'une part, et Geneviève Simon, fille de Jean Simon, demeurant à Evry-sur-Seine et de Jacqueline Vaunaires, d'autre part., 4 mai 1604; MC/ET/XVI/22
      contrat de mariage; Evry (Essonne); Temple (rue du); Poullain, Etienne; Poullain, Guillaume; Simon, Geneviève; Simon, Jean; Vaunaires, Jacqueline; charpentier
    - Contrat de mariage entre noble homme, maître François Mallet, conseiller du Roi, auditeur en sa chambre des comptes, fils de noble homme François Mallet et de dame Marie Nicolas, d'une part, et damoiselle Catherine Estienne, fille de François Estienne, écuyer, sieur Desbelles et de Mignault, demeurant à Mignault (pays de Verières) et de damoiselle Marie de Compans, d'autre part., 5 mai 1604; MC/ET/XVI/22
      Précisions sur les lieux: Mignaux (Verrières-le-Buisson, Essonne); Verrières-le-Buisson (Essonne)--Mignaux
      contrat de mariage; Verrières-le-Buisson (Essonne); Compans, Marie de; Estienne, Catherine; Estienne, François (1536?-16..); Mallet, François (fils); Mallet, François (père); Nicolas, Marie; auditeur de justice
    - HACQUEVILLE (Claude de) Vve de Loys de Paris sr de Villeparisis r. Michel le Comte § Déclaration par Claude de HACQUEVILLE, 19 mai 1604; MC/ET/XVI/22
      déclaration; Hacqueville, Claude de
    - Contrat de mariage entre Symon Normant, âgé de 25 ans, compagnon de cabinet, demeurant Faubourg Saint-Germain-des-Près, paroisse Saint-Sulpice, fils de Manichelot Normant, décédé, tisserand, demeurant à Arques en Bourgogne, d'une part, et Catherine Berthault, veuve, demeurant rue du Cimetière, paroisse Saint-Nicolas-des-Champs, veuve de Pierre Regnauldin, maître tailleur d'habits, fille de Pierre Berthault, décédé, marchand tonnelier, et de Marie Vivien, d'autre part., 26 mai 1604; MC/ET/XVI/22
      Le futur demeure au logis de Claude (nom en blanc), cuisinier en la Grande rue, près les Pilliers.
      contrat de mariage; Arc-sur-Tille (Côte-d'Or); Cimetière (rue du); Halles (piliers des); Saint-Germain-des-Prés (hameau); Saint-Germain (rue); Berthault, Catherine; Berthault, Pierre; Normant, Manichelot; Normant, Simon; Regnauldin, Pierre; Vivien, Marie; tailleur d'habits; tisserand; tonnelier
    - HACQUEVILLE (Nicolas de) écuyer sr de Tanère près Montreon fault yonne § Quitt. à Loys de MONTMORENCY et sa femme légataires de Gabrielle de ROCHECHOUART Vve de Loys de LUSIGNAN de 3600 L. pour sort principal de 300 L. de rentes réduits de 100 écus vendus le 13-7-88 perd. de Saint-Fussieur not. aud. sr de H., 12 juin 1604; MC/ET/XVI/22
      quittance; Hacqueville, Nicolas de
    - Contrat de mariage entre Pierre Fricourt, archer, demeurant rue du Petit Cloître, paroisse Saint-Germain-l'Auxerrois, d'une part, et Marie Bailly, veuve, demeurant rue de la Verrerie, paroisse Saint-Médéric, veuve de Jean Boudault, maître écrivain, fille de Gabriel Bailly, maître plombier, d'autre part., 15 juin 1604; MC/ET/XVI/22
      contrat de mariage; Saint-Germain-l'Auxerrois (cloître); Verrerie (rue de la); Bailly, Gabriel; Bailly, Marie; Boudault, Jean; Fricourt, Pierre; militaire du rang; plombier; écrivain
    - Contrat de mariage entre Pierre Bidault, âgé de 30 ans, serviteur domestique de noble homme maître Michel du Vivier, demeurant rue du Roi de Sicile, d'une part, et Marguerite Blondeau, servante domestique du sieur de Vivier et de Claude Chany, sa femme, demeurant rue du Roi de Sicile, d'autre part., 24 juin 1604; MC/ET/XVI/22
      contrat de mariage; Roi-de-Sicile (rue du); Bidault, Pierre; Blondeau, Marguerite; Chany, Claude; Du Vivier, Michel; Vivier, Michel de; employé de maison
    - Contrat de mariage entre Jean Meimac, manouvrier, demeurant à Basville, d'une part, et Jeanne Bonne, âgée de 26 ans, demeurant rue Aubry Leboucher, paroisse Saint-Leu-Saint-Gilles, fille de Pierre Bon, boulanger, demeurant à Verly-Saint-Georges et de Madeleine Gerberon, d'autre part., 24 juin 1604; MC/ET/XVI/22
      La future demeure au logis de monsieur de Scaville, conseiller du Roi en sa cour de parlement.
      contrat de mariage; Basville (Creuse); Aubry-le-Boucher (rue); Bon, Pierre; Bonne, Jeanne; Gerberon, Madeleine; Meimac, Jean; Scaville (M. de); boulanger; journalier
    - Bail par Claude Crestot, dit La Haye, maître joueur d'instruments, demeurant rue Maubué, pour deux années, à Jean Soret, le jeune, vigneron à Clichy-la-Garenne, d'une maison et d'un jardin sis en ce lieu, à charge pour le preneur d'entretenir le jardin et d'en fournir les 'herbes' au bailleur., 13 août 1604; MC/ET/XVI/22
      Documents du Minutier central concernant l'histoire de la musique (1600-1650), par Madeleine Jurgens, tome II [études XI à XX, 1900 actes], Paris, Archives nationales, 1974, p. 194 (instrument de recherche imprimé dématérialisé, certaines notices sont plus détaillées dans la version intégrale accessible en ligne par la rubrique 'Autres instruments de recherche', voir contexte dans le Plan d’orientation général - Notaires de Paris, guides thématiques du Minutier).
    - Mise en apprentissage de peintre durant 5 ans de Francois Ricquier, âgé de 13 ans, fils de feus Pierre Ricquier, premier cocher du duc de Guise, et de Jeanne Graffault, sa femme, chez Nicolas Quesnel, maître peintre et sculpteur, rue Saint-Martin, paroisse Saint-Nicolas-des-Champs, moyennant 60 livres tournois., 16 août 1604; MC/ET/XVI/22
      Date de révision: 2021 (Marie-Françoise Limon-Bonnet)
      contrat d'apprentissage; Ricquier, François; peintre
    - Contrat d'apprentissage pour 5 ans au profit de François Ricquier, âgé de 13 à 14 ans, fils de feu François Ricquier, premier archer de Madame de Guise, et Jeanne Graffart, entre son tuteur Jean Gorlidot, sergent à verge au Châtelet, demeurant rue Vieille-du-Temple, et Nicolas Quesnel, maître peintre et sculpteur, demeurant rue Saint-Martin, paroisse Saint-Nicolas-des- Champs, moyennant 60 l. comptant et 60 l. dans an. Il sera nourri et blanchi par son maître. En marge: - 1605, 25 août.- Quittance de 60 l., 16 août 1604; MC/ET/XVI/22
      Documents du Minutier central concernant les peintres, sculpteurs et graveurs au XVIIe siècle (1600-1650), par Marie-Antoinette Fleury et Martine Constans, tome II [études XI à XX, 2445 actes], Paris, Archives nationales, 2010, notice n°1888 (instrument de recherche imprimé dématérialisé, certaines notices sont plus détaillées dans la version intégrale accessible en ligne par la rubrique 'Autres instruments de recherche', voir contexte dans le Plan d’orientation général - Notaires de Paris, guides thématiques du Minutier).
    - Quittance par François Gaudart, conseiller au Parlement, et Denise Canaye, sa femme, à Claude Wattier, huissier au Parlement, créancier de la succession de François Du Plessis, seigneur de Richelieu, à la recette des sommes provenant de l'adjudication du domaine de Poitou de 4800 livres faisant partie des deniers reçus par ce dernier en sadite commission, 21 août 1604; MC/ET/XVI/22
      quittance; Du Plessis, François
    - Contrat de mariage entre Denis Ropey, fils de Jean Ropey l'ainé, maître baudroyeur corroyeur, demeurant rue Maubué, paroisse Saint-Nicolas-des-Champs, et de Marie Combault, décédée, d'une part, et Isabel Turgis, fille de Benoit Turgis, maître baudroyeur corroyeur, et de Françoise Binel, d'autre part., 5 septembre 1604; MC/ET/XVI/22
      Le père du futur, veuf.
      contrat de mariage; Maubuée (rue); Binel, Françoise; Combault, Marie; Ropey, Denis (fils); Ropey, Jean (l'aîné); Turgis, Benoît; Turgis, Isabelle; tanneur
    - Quittance à la décharge de Hélène de Beaumanoir., 6 septembre 1604; MC/ET/XVI/22
      quittance; Beaumanoir, Hélène de (15..-1636)
    - Contrat de mariage entre Jean Mothe, bourgeois de Paris, marchand maître orfèvre, demeurant sur le Pont aux Changeurs, paroisse Saint-Jacques-de-la-Boucherie, d'une part, et Geneviève Dubert, fille de Nicolas Dubert, maître tailleur d'habits, demeurant rue Saint-Martin, paroisse Saint-Josse, et de Marie Regnault, décédée, d'autre part., 23 septembre 1604; MC/ET/XVI/22
      Le père de la future, veuf.
      contrat de mariage; Change (pont au); Saint-Martin (rue); Dubert, Geneviève; Dubert, Nicolas; Mothe, Jean; Regnault, Marie; orfèvre; orfèvre; tailleur d'habits
    - Transaction entre Guillaume Deslandes et Guillaume Lotin, seigneur de Charmy, conseiller au Parlement, Pt aux brevets, rue Barbette, se portant fort de Mad. Morin, sa femme, relative à l'inventaire de Jean Morin, sieur de Mortilles et de Boune de Vitry, son mari en premières noces et en secondes noces dud. Deslances, daté de 1596., 12 octobre 1604; MC/ET/XVI/22
      inventaire; accord; Lotin, Guillaume
    - Contrat de mariage entre Pierre Du Verger, âgé de 30 ans, secrétaire de la chambre du roi, demeurant rue du Coq, paroisse Saint-Eustache, fils de Pierre Du Verger, bourgeois de Montrichard, et de Jeanne Nepveu, d'une part, et Marguerite de Heurreville, veuve, âgée de 30 ans, demeurant rue Saint-Martin, paroisse Saint-Merri, veuve de Claude Petit, archer des gardes du corps du roi, sous la garde de monsieur de Praslin, d'autre part., 21 octobre 1604; MC/ET/XVI/22
      Le futur habite au logis de monsieur l'archeveque d'Aix
      contrat de mariage; Montrichard (Loir-et-Cher); Coq (rue du); Saint-Martin (rue); Du Verger, Pierre (fils); Du Verger, Pierre (père); Heurreville, Marguerite de; Hurault de l'Hôpital, Paul (15..-1624); Nepveu, Jeanne; Petit, Claude; Praslin (M. de); officier de la maison militaire du roi (Ancien Régime); évêque; secrétaire du roi (Ancien Régime); officier de la Chambre du roi (Ancien Régime)
    - Contrat de mariage entre Nicolas Gillot, bourgeois de Paris, marchand frippier, demeurant rue de la Tonnellerie, paroisse Saint-Eustache, fils de Pierre Gillot, décédé, marchand frippier, et de Adrienne de Rominy, décédée, d'une part, et Gillette Grumet, fille de Pierre Gromet, décédé, marchand mercier, et de Thomasse Desloges, d'autre part., 18 novembre 1604; MC/ET/XVI/22
      contrat de mariage; Tonnellerie (rue de la); Desloges, Thomasse; Gillot, Nicolas; Gillot, Pierre; Gromet, Pierre; Grumet, Gillette; Romigny, Adrienne de; brocanteur; commerçant
    - Aveu et dénombrement de la terre de Villiers-sur-Orge, acquise de Louis de Mornay, seigneur de Villerceau, par Noël de Compans, sieur d'Arcy, trésorier de France en Picardie, en octobre 1604., 22 novembre 1604; MC/ET/XVI/22
      déclaration féodale; Compans, Noël de
    - Contrat de mariage entre Nicolas Le Maire, le jeune, maître tapissier-courtepointier, fils de Nicolas Le Maire, l'aîné, maître tapissier-courtepointier, demeurant rue Neuve-Saint-Merri, et Marguerite Duburet (Duburel ?), fille de feu Guillaume Duburet, violon ordinaire du roi, et de Marguerite Beauchamps. Parmi les témoins figurent, pour le fiancé Pierre Francisque Caroubel, violon du roi, beau-frère; et pour la fiancée, Pierre Beauchamps, oncle maternel, et Gilbert Fredel, violon du roi, oncle. La dot est de 900 livres en deniers comptants., 28 novembre 1604 - 28 janvier 1605; MC/ET/XVI/22
      À la suite:
      1605, 28 janvier. Quittance de la dot.
      ou